## DESARROLLADOR FULL-STACK

# **Samuel Figueroa**

#### • DATOS PERSONALES •

Porlamar, Venezuela +584120962677 samuelfs96@gmail.com

#### o LINKS o

<u>LinkedIn</u> <u>Github</u>

Página Web

#### • COMPETENCIAS •

- HTML / CSS / JAVASCRIPT
- PHP
- LARAVEL
- SQL
- PYTHON
- DJANGO
- REACT.JS
- NEXT.JS
- PHOTOSHOP / ILLUSTRATOR
- FIGMA
- Resolución de problemas
- Razonamiento lógico
- Trabajo en equipo

#### ∘ IDIOMAS ∘

- ESPAÑOL (nativo)
- INGLES (básico)

#### FORMACIÓN ACADÉMICA

Ingeniería en sistemas (7 semestres), Universidad Santiago Mariño

2014-2017

Técnico superior en Informática, Universidad Antonio José de Sucre

2015-2018

### FORMACIÓN COMPLEMENTARIA

#### Ingles básico (2012-2015)

Fundación Universidad de Carabobo (FUNDAUC)

2012-2015

Master en PHP, SQL, POO, MVC, Laravel, Symfony, WordPress,

**Udemy** 2019

The complete web development bootcamp,

**Udemy** 2021

#### PERFIL PROFESIONAL

Soy Samuel Figueroa, como desarrollador web full-stack me esfuerzo por combinar mi experiencia y pasión para crear soluciones tecnológicas atractivas que sean fácilmente accesibles para el usuario a través de interfaces eficaces y de alta calidad. Algunas de las tecnologías que manejo más destacadas son: html, css, javascript, php, laravel, sql, wordpress, python, django, reactjs, nextjs, tailwind, materialui, entre otras... Siempre estoy en constante aprendizaje y me encantan los retos.

#### **EXPERIENCIA PROFESIONAL**

#### **Desarrollador Web**

Software Factory (BOOMIDEAS)

Febrero 2018 — 2020

Desarrollador web para empresa consultora. Destacando proyectos como:

- Logísticalntegral / Osep: Sistema web creado para la automatización de procesos en dicha empresa, entre funcionalidades en las que participe esta, la creación de reportes pdf y gráficos. Aplicando conocimientos en laravel, dompdf y chart.js.
- LogisticaGanadera: Sistema creado para un cliente de la empresa, cuyo objetivo era el control digital de ganado. Mi aporte principalmente fue la interfaz de vacunación γ reportes pdf. Aplicando conocimientos en laravel y dompdf.

#### **Desarrollador Web**

Visible Design

octubre 2020 — 2021

Desarrollador web para empresa consultora. Entre mis actividades destacadas están:

- Pasar diseño de figma a html, css, javascript/react o php/wordpress para la maquetación y creación de la página web solicitada por algún cliente.
- Participación en la creación de una aplicación solicitada por un cliente para llevar el seguimiento de vuelos y ubicación en tiempo real. Aplicando conocimientos en html, css, javascript, react.js, gatsby y conexión a Leaflet.

#### Desarrollador Frontend

ServicePad

junio 2021 — 2022

Desarrollador frontend para una empresa startup (proyecto para la creación y firma de contratos digitales). Entre mis actividades destacadas están:

- Realizar reuniones correspondientes siguendo la metologia agile: dayli, sprint review, retro, planning etc.
- Realizar las actividades asignadas en el tiempo correspondiente, destacando: la creación de
  interfaces dinámicas siguiendo el diseño planteado en figma, creación y validación de
  formularios, conexión a apis, integración con software de firma digital. Aplicando
  conocimientos en html, css, javascript, react, next.js, redux, python, flask y materialui.

#### Freelancer

2022 — actualidad

Desarrollador web freelance. Diseño, creación y mantenimiento de páginas/aplicaciones web para diversos clientes tales como:

- > CJP Telecom (nuevas funcionalidades y páginas webs)(finalizado)
- > CLIENTY.ES (mejorar la UI de su página web actual)(en progreso)
- Tecnologías utilizadas: html, css, javascript, php, laravel, wordpress, react, tailwind, node.

#### **Desarrollador Frontend**

CPANA

noviembre 2022 — 2023

Desarrollador Frontend para empresa TI. Entre mis actividades destacadas están:

- Realizar reuniones correspondientes para control de tareas, creación de interfaces y funcionalidades avanzadas para una herramienta nocode, refactorización y depuración de código.
- Tecnologías utilizadas: html, css, javascript, typescript, react, react-flow, chart.js, d3.js, zustand y materialui, entre otras librerías para funcionalidades concretas.